---
title: 'Evidencia 2: Proyecto Integrador'
author: "Amy Vanesa Díaz García-A01656419"
date: "`r Sys.Date()`"
output: html_document
---



##    Coronavirus de otras especies que son similares a SARS-CoV-2

**Calcular la longitud de las secuencias que incluyas.**

**1. Apodemus chevrieri coronavirus**
```{r}
library("seqinr")

apo<- read.fasta("C:/Users/tete_/OneDrive/Escritorio/Amy/ApodemusChevrieri.fasta")

length(apo[[1]])
```
**2. Bat coronavirus**
```{r}
library("seqinr")

bat<- read.fasta("C:/Users/tete_/OneDrive/Escritorio/Amy/bat.fasta")

length(bat[[1]])
```
**3.Canine respiratory coronavirus**
```{r}
library("seqinr")

canine<- read.fasta("C:/Users/tete_/OneDrive/Escritorio/Amy/Canine respiratory.fasta")

length(canine[[1]])
```
**4.Duck coronavirus**
```{r}
library("seqinr")

duck <- read.fasta("C:/Users/tete_/OneDrive/Escritorio/Amy/Duck.fasta")

length(duck[[1]])
```
**5.Erinaceus hedgehog coronavirus**
```{r}
library("seqinr")

erin<- read.fasta("C:/Users/tete_/OneDrive/Escritorio/Amy/Erinaceus.fasta")

length(erin[[1]])
```
**6.Hypsugo bat coronavirus**
```{r}
library("seqinr")

hyp<- read.fasta("C:/Users/tete_/OneDrive/Escritorio/Amy/Hypsugo bat.fasta")

length(hyp[[1]])
```
**7.Lucheng Rn rat coronavirus**
```{r}
library("seqinr")

luch<- read.fasta("C:/Users/tete_/OneDrive/Escritorio/Amy/Lucheng Rat.fasta")

length(luch[[1]])
```
**8.Miniopterus fulignosus bat coronavirus**
```{r}
library("seqinr")

mini<- read.fasta("C:/Users/tete_/OneDrive/Escritorio/Amy/Miniopterus bat.fasta")

length(mini[[1]])
```
**9.Myotis ricketti bat coronavirus**
```{r}
library("seqinr")

myo<- read.fasta("C:/Users/tete_/OneDrive/Escritorio/Amy/Myotis bat.fasta")

length(myo[[1]])
```
**10.Night-heron coronavirus HKU19**
```{r}
library("seqinr")

night<- read.fasta("C:/Users/tete_/OneDrive/Escritorio/Amy/Night-heron.fasta")

length(night[[1]])
```
**11.Pheasant coronavirus**
```{r}
library("seqinr")

phe<- read.fasta("C:/Users/tete_/OneDrive/Escritorio/Amy/Pheasant.fasta")

length(phe[[1]])
```
**12.Pipistrellus abramus bat coronavirus**
```{r}
library("seqinr")

pipi<- read.fasta("C:/Users/tete_/OneDrive/Escritorio/Amy/Pipistrellus bat.fasta")

length(pipi[[1]])
```
**13.Porcine hemagglutinating encephalomyelitis virus**
```{r}
library("seqinr")

porcine<- read.fasta("C:/Users/tete_/OneDrive/Escritorio/Amy/Porcine.fasta")

length(porcine[[1]])
```
**14.Porcine epidemic diarrhea virus**
```{r}
library("seqinr")

pdiarrhea<- read.fasta("C:/Users/tete_/OneDrive/Escritorio/Amy/Porcine diarrhea.fasta")

length(pdiarrhea[[1]])
```
**15.Rabbit coronavirus**
```{r}
library("seqinr")

rabbit<- read.fasta("C:/Users/tete_/OneDrive/Escritorio/Amy/Rabbit.fasta")

length(rabbit[[1]])
```
**16.Sparrow coronavirus**
```{r}
library("seqinr")

sparrow<- read.fasta("C:/Users/tete_/OneDrive/Escritorio/Amy/Sparrow.fasta")

length(sparrow[[1]])
```
**17.Transmissible gastroenteritis virus**
```{r}
library("seqinr")

trans<- read.fasta("C:/Users/tete_/OneDrive/Escritorio/Amy/Transmissible.fasta")

length(trans[[1]])
```
**18.White-eye coronavirus HKU16**
```{r}
library("seqinr")

wEye<- read.fasta("C:/Users/tete_/OneDrive/Escritorio/Amy/white-eye.fasta")

length(wEye[[1]])
```
**19.Wigeon coronavirus**
```{r}
library("seqinr")

wig<- read.fasta("C:/Users/tete_/OneDrive/Escritorio/Amy/Wigeon.fasta")

length(wig[[1]])
```
**20.Yak coronavirus**
```{r}
library("seqinr")

yak<- read.fasta("C:/Users/tete_/OneDrive/Escritorio/Amy/yak.fasta")

length(yak[[1]])
```


**Crea una sola gráfica donde se comparen el número de bases de ADN que componen todas las variables del virus.**
```{r}
cuentas <- function(seq){
  contadorA <-0
  contadorT <-0
  contadorC <-0
  contadorG <-0
  
  nl <- length(seq)
  
  for(i in seq){
    
    if(i=="A" || i=="a"){
      contadorA = contadorA + 1
    }
    else if(i=="T" || i=="t") {
      contadorT = contadorT + 1
    }
    else if(i=="C" || i=="c") {
      contadorC = contadorC + 1
    }
    else if(i=="G" || i=="g") {
      contadorG = contadorG + 1
    }
  }
  
  vec<- c(contadorA,contadorT,contadorG, contadorC)
  return(vec)
}

colorPalette<- c('#D3F2A2','#94E095','#6CC08A', '#4B9B81','#F89F7D', '#EB7F85','#CE6592','#A058A0','#FEDE9B', '#FAA376','#EF736C','#E34E6F','#D3FBD4', '#A4DBC2','#7ABCAF','#559C9E','#F7945D', '#F87A56','#F56255','#EE4C59')
colorPalette1<- c('#D3F2A2','#94E095','#6CC08A', '#4B9B81','#F89F7D', '#EB7F85','#CE6592','#A058A0','#FEDE9B', '#FAA376')
colorPalette2<- c('#EF736C','#E34E6F','#D3FBD4', '#A4DBC2','#7ABCAF','#559C9E','#F7945D', '#F87A56','#F56255','#EE4C59')


virusNames1<-c("Apodemus_Chevrieri","Bat", "Canine respiratory", "Duck", "Erinaceus","Hypsugo bat","Lucheng Rat","Miniopterus bat", "Myotis bat","Night-heron")
virusNames2<- c("Pheasant","Pipistrellus bat","Porcine","Porcine diarrhea","Rabbit", "Sparrow", "Transmissible gastroenteritis","white-eye","Wigeon","Yak")

funG<- c(APO<-sapply(apo, cuentas),BAT<-sapply(bat, cuentas),CANIN<-sapply(canine, cuentas),DUCK<-sapply(duck, cuentas),ERIN<-sapply(erin, cuentas),HYP<-sapply(hyp, cuentas),LUNCH<-sapply(luch, cuentas),MINI<-sapply(mini, cuentas),MYO<-sapply(myo, cuentas),NIGHT<-sapply(night, cuentas),PHE<-sapply(phe, cuentas),PIPI<-sapply(pipi, cuentas),PORCINE<-sapply(porcine, cuentas),PDIARRHEA<-sapply(pdiarrhea, cuentas),RABBIT<-sapply(rabbit, cuentas),SPARROW<-sapply(sparrow, cuentas),TRANS<-sapply(trans, cuentas),WEYE<-sapply(wEye, cuentas),WIG<-sapply(wig, cuentas),YAK<-sapply(yak, cuentas))



par(mar=c(4,3,0,1))
virus<-barplot(matrix(c(funG), nrow=20, byrow=T), beside=T,  col = colorPalette, names.arg= c("A","T,","G", "C"))
legend("topright", legend = virusNames1 , 
     col = colorPalette1 ,bty = "n", pch=18 , pt.cex = 1, cex = 0.6, horiz = FALSE, inset = c(0.3, 0.001))
legend("topright", legend = virusNames2 , 
     col = colorPalette2 ,bty = "n", pch=18 , pt.cex = 1, cex = 0.6, horiz = FALSE, inset = c(0.05, 0.001))
```


**Interpretación**
En la gráfica anterior se puede observar el código genético de 20 versiones de SARS-CoV-2 vistas en animales. De primera mano se puede observar que sobresalen el "canine, yak y sparrow". Los anteriores,cuentan con una cantidad mayor de timinas debido a que son especies diferentes en comparación con las diversas variantes de otras especies.

**Agrega un análisis jerárquico global obtenido de las secuencias que se seleccionaron para estudiar.**
```{r}
library(Biostrings)
library(seqinr)
library(adegenet)
library(ape)
library(ggtree)
library(DECIPHER)
library(viridis)
library(ggplot2)
```
```{r}
ANIMALES <- c(  "NC_034972", "EF065511", "KX432213", "JF705860", "MK907287", "KX442564", "KF294380", "KJ473797", "KJ473806", "NC_016994", "MK423876", "KJ473820", "KY994645", "KX981440", "JN874560", "NC_016992", "KX499468", "JQ065044", "NC_016995", "MH810163")

virus_sequences <- read.GenBank(ANIMALES)

str(virus_sequences)

attributes(virus_sequences)
names(virus_sequences)
attr(virus_sequences, "species")

write.dna(virus_sequences,  
          file ="virus_seqs.fasta", 
          format = "fasta", 
          append = FALSE, 
          nbcol = 6, 
          colsep = " ", 
          colw = 10)

virus_seq_not_align <- readDNAStringSet("virus_seqs.fasta", format = "fasta")

virus_seq_not_align <- OrientNucleotides(virus_seq_not_align)

virus_seq_align <- AlignSeqs(virus_seq_not_align)

BrowseSeqs(virus_seq_align, highlight=0)

writeXStringSet(virus_seq_align, file="virus_seq_align.fasta")

virus_aligned <- read.alignment("virus_seq_align.fasta", format = "fasta")

matriz_distancia <- dist.alignment(virus_aligned, matrix = "similarity")

temp <- as.data.frame(as.matrix(matriz_distancia))
table.paint(temp, cleg=0, clabel.row=.5, clabel.col=.5) + scale_color_viridis()

virus_tree <- nj(matriz_distancia)
class(virus_tree) 

virus_tree <- ladderize(virus_tree)

plot(virus_tree, cex = 0.6)
title("A Novel Coronavirus from Patients with Pneumonia in China, 2019")
```



**Interpretación**

Con el árbol filogenético presentado anteriormente podemos llegar a diversas conclusiones, una de ellas es que Canine respiratory coronavirus y Yak coronavirus son muy similares ya que estén dentro de la misma rama y en el mismo nivel podemos encontrar Porcine hemagglutinating encephalomyelitis virus. Algo muy interesante es que Pheasant coronavirus y Duck coronavirus son los únicos que comparten un ancestro en común que derivan en los diferentes códigos , pero aún así tienen una base igual.


**Referencias bibliográficas**

Haake C, Cook S, Pusterla N, Murphy B. Coronavirus Infections in Companion Animals: Virology, Epidemiology, Clinical and Pathologic Features. Viruses. 2020 Sep 13;12(9):1023. doi: 10.3390/v12091023. PMID: 32933150; PMCID: PMC7551689

Li, C., Yang, Y., & Ren, L. (2020). Genetic evolution analysis of 2019 novel coronavirus and coronavirus from other species. Infection, genetics and evolution : journal of molecular epidemiology and evolutionary genetics in infectious diseases, 82, 104285. https://doi.org/10.1016/j.meegid.2020.104285

**Link video**
<https://youtu.be/sHrRzQqFGUg>

## Citas paquetes de R

```{r}
citation("dplyr")
citation("Biostrings")
citation("seqinr")
citation("adegenet")
citation("ape")
citation("phangorn")
citation("phytools")
citation("geiger")
citation("BiocManager")
citation("ggtree")
citation("DECIPHER")
citation("viridis")
citation("ggplot2")
```